【裁判字號】    98,聲再,42
【裁判日期】    980605
【裁判案由】    竊盜
【裁判全文】
臺灣高等法院臺南分院刑事裁定          98年度聲再字第42號
再審聲請人
即受判決人  甲○○
上列聲請人因竊盜案件，對於本院98年度上易字第113號中華民
國98年3月18日第二審確定判決（原審案號：臺灣臺南地方法院
97 年度易字第1046號）聲請再審，本院裁定如下：
    主  文
再審之聲請駁回。
    理  由
一、聲請再審意旨略以：確定判決對於卷內下列重要證據漏未審
    酌，有刑事訴訟法第421條之再審原因：
  (1)現場照片10張：依卷內10張現場照片，剪斷之電纜線不論拖
    出在旁或尚未拖出，均在廠區圍牆內，圍牆高五、六公尺，
    下方有水，顯然尚未搬出廠外，仍在被害人管領範圍內，不
    在被告實力支配之下，確定判決未審酌警方現場所拍攝之照
    片，徒以「拖出在外」模糊之文字，認係竊盜既遂，即有違
    誤，卷內10張現場照片，如經斟酌，聲請再審人即被告可受
    輕於確定判決所處之刑，自有再審之理由。
  (2)依臺灣雲林地方法院檢察署檢察官98年度偵字第859號之起
    訴書係對本案之主犯陳冠山提起公訴，起訴法條為刑法第
    321 條第2項、第1項第3款、第4款之結夥三人攜帶兇器加重
    竊盜未遂罪，而非如確定判決之加重竊盜既遂罪，且被告陳
    冠山係僱用被告前往搬運之人，被告早已依警方提供之照片
    供述其姓名，並請求傳訊，至於綽號「阿龍」之成年男子，
    係陳冠山所叫來之人，被告根本不認識，自無從供出，檢察
    官上訴書指被告連共犯之真正姓名亦未供出，顯無悛悔之意
    ，量刑過輕，請求加重云云，與事實不符，由該起訴書可以
    看出檢察官上訴無理由，有再審之原因。
  (3)臺灣高等法院被告前案紀錄表：原判決以「被告前因搶奪強
    盜案件，經國防部北部地方軍事法院判處有期徒刑15年確定
    ，於89年12月26日假釋出獄，97年7月10日假釋期滿，未經
    撤銷假釋，視為執行完畢，有臺灣高等法院被告前案紀錄表
    在卷可羈，於五年內再故意犯本件有期徒刑以上之罪，為累
    犯，依法加重其刑」云云，惟被告係經第十軍團司令部判決
    ，係軍事判決，而非司法判決，應無累犯之適用，確定判決
    認係累犯，加重被告之刑，亦有違誤。
  (4)依原確定判決之認定，被告甲○○只負責搬運，並未破壞及
    剪電纜線，情節最輕，卻被重判一年六月，至於本案未和解
    ，係因被害人就其受害金額，前後不一，有160多萬、190
    多萬及200萬元之差異，被告於案發後被收押兩個多月，且
    二審一次開庭即結案，被告不知是辯論庭，亦無從談和解，
    被告之父徐秋明於兩個多月前死亡，母親陳碧鳳、國小一年
    級之幼子徐翊豪需被告奉養，請准予開始再審，另為適法之
    判決云云。
二、按不得上訴於第三審法院之案件，除刑事訴訟法第420條規
    定外，其經第二審確定之有罪判決，如就足生影響於判決之
    重要證據漏未審酌者，亦得為受判決人之利益，聲請再審，
    刑事訴訟法第421條固有明文規定。惟本條所規定者須為足
    生影響於判決之重要證據，未經原確定判決審酌者，始足當
    之。茍業經原確定判決審酌，或非足生影響於判決之重要證
    據，均不得據以聲請再審。所謂「足生影響於判決之重要證
    據漏未審酌」，係指當事人於第二審法院判決前所提出之證
    物，足以影響、變更判決結果，而法院漏未審酌而言，如第
    二審判決前所提出之證據，經第二審法院依調查之結果，本
    於論理法則、經驗法則，取捨證據後，認定事實者，則不包
    括之。亦即所謂「有足以影響於判決之重要證據漏未審酌為
    理由」者，必該證據已經提出卻漏未審酌，且該證據確為真
    實，而足以據以認定受判決人應受無罪、免訴、或輕於原審
    所認定罪名而後可，否則如不足以推翻原確定判決所認之罪
    名，而僅據以爭執原確定判決對證據之取捨，仍不能准許再
    審。
三、經查：
(一)聲請意旨(1)稱原確定判決漏未審酌卷內10張現場照片，而認
    定本案既遂，有所違誤云云，然查原確定判決業已於理由欄
    二、三、敘明：「上開竊盜犯罪事實，迭據被告甲○○於警
    詢、偵查中、原審及本院審理時供承不諱，核與台塑六輕廠
    區警衛黃建勛及曹錦堂指述之情節相符，並有贓物認領收據
    、扣押物品目錄表、刑案現場照片十張在卷可佐，事證明確
    ，被告犯行堪以認定。... 按竊盜罪既遂與未遂之區別，應
    以所竊之物已否移入自己實力支配之下為標準。若已將他人
    財物移歸自己所持，即應成立竊盜既遂罪。本件被告既將被
    害人電纜線剪斷，拖出在旁，已移置於自己之實力支配下，
    斯時犯罪已屬既遂，雖然嗣後因經警發覺，來不及將已竊得
    之物搬運，而遺棄現場逃逸，應與其已成立之竊盜既遂罪不
    生影響。」（見原判決第2、3頁），依上可知，所稱之現場
    照片10張，已據本院原確定判決予以審酌並說明認定之理由
    ，依上論述，即非屬重要證據漏未審酌，亦不足以構成聲請
    再審之事由。
(二)聲請意旨(2)復舉臺灣雲林地方法院檢察署檢察官98年度偵字
    第859號他案之起訴書，以其起訴法條為刑法第321條第2項
    、第1項第3款、第4款之結夥三人攜帶兇器加重竊盜未遂罪
    ，指稱原確定判決認定本件犯罪已屬既遂有所違誤，惟查被
    告所舉僅為他案之起訴書而非確定判決，且關於竊盜既、未
    遂等情，核屬原法院認定事實之問題，為事實審法院之職權
    ，與上開就足生影響於判決之重要證據漏未審酌之再審要件
    均不相符。至另稱檢察官上訴書所載理由與事實不符，亦非
    敘明原確定判決內容有何再審事由，該等聲請意旨亦難認為
    有理由。
(三)聲請意旨(3)另以前所犯罪係受軍法機關裁判，認無累犯規定
    之適用云云，惟刑法第49條業於94年2月2日修正刪除「依軍
    法」受裁判者不適用累犯之規定，是修正後刑法關於累犯之
    規定，如前案係依軍法審判者，亦應論以累犯；原確定判決
    認定被告於五年內故意再犯本件有期徒刑以上之罪，為累犯
    ，依法加重其刑，上開認事用法，洵無違誤，聲請意旨認係
    違法云云，容有誤會。
(四)至聲請意旨(4)所稱其犯罪情節輕微，量刑過重，及本案未達
    成和解係有不得已之理由，復以聲請人須撫養母親、幼子等
    情，核均與刑事訴訟法第421條之再審要件不合，聲請人執
    以為聲請再審之理由，為無理由。
四、綜上所述，本件聲請人所舉上揭再審事由，或業已經原確定
    判決予以審酌，並無就重要證據漏未斟酌之情事，或該項證
    據並非足生影響於判決之重要證據，揆諸上開說明，其聲請
    再審之理由核與刑事訴訟法第421條之再審要件不合。是以
    ，本件再審之聲請，為無理由，應予駁回。
五、據上論斷，應依刑事訴訟法第434條第1項，裁定如主文。
中    華    民    國    98    年    6     月    5     日
                  刑事第四庭審判長    法  官  吳志誠
                                      法  官  高明發
                                      法  官  羅心芳
以上正本證明與原本無異。
不得抗告。
                                      書記官  蔡振豐
中    華    民    國    98    年    6     月    5     日


司法院資訊處製作；財團法人民間司法改革基金會備份。
